# 固定资产减值测试关于资产组划分

提问人：liangjian03 时间：2018-03-23 21:54:07
请教陈版 0 我公司系为客户提供生产用原材料（与客户一对一服务，我公司是客户的唯一供应商、客户是我们该项目的唯一客户），第一大客户是某甲企业集团，该集团在全国有很多项目，我们分别设立分公司直接对接N个项目，其中有 2 个项目，最近 3 年都是亏损的，原因系对方产能利用率不饱和，这 2 个项目由于我们采购的原材料价格不可控、固定折旧成本较高， 2 分公司出现连续 3 亏损的情况。 该客户的其他项目都是盈利的，正因为如此，甲集团是我们最大客户，盈利贡献最大的客户。
1 、从减值迹象的角度，该 2 个项目由于持续亏损，没有达到预定的绩效，已经出现减值迹象。 由于我公司按分公司运营对接甲集团各个项目的，分公司的资产组能独立产生现金流，由于该 2 个项目未来产能不可预期，从单个项目的角度对资产组（分公司）进行减值测试，的确存在固定资产减值的问题。
2 、另外，根据准则规定：资产组的认定，应当考虑企业管理层对生产经营活动的管理或者监控方式(如是按照生产线、业务种类还是按照地区或者区域等)和对资产的持续使用或者处置的决策方式等。是否可以基于，甲企业集团是个客户，甲方集团业务是公司统一考虑承接的，是否可以基于此，将甲客户所有项目作为一个大资产组。如此，从客户打包的角度，是盈利的，是否可以认为没有减值迹象，不执行后续的减值测试。

回答人：chenyiwei
这个问题在很大程度上取决于你公司的各分公司与甲集团各项目之间的对接方式，是否必须严格的一一对应，不一一对应的对接方式都是在合同上和经济上不可行的。如果只能严格地一一对应，则每个分公司都只能作为独立资产组进行减值测试，不同分公司测试结果的增减值不能相抵。

提问人：liangjian03 时间：2018-03-24 18:38:04
感谢陈版，进一步确认下： 我公司的确是设立分公司与甲集团各地的公司对接的，从合同、发票、资金流都是分公司单独对接。但是项目承接时，都是甲集团招标，我们投标，也是基于甲集团是我们第一大客户，承接的项目就算亏损，也不会终止合作；所以，是否可以认为：我公司对亏损项目的资产的持续使用或者处置的决策方式，是考虑到大客户因素的，从理性、经济的角度，考虑到甲集团项目整体盈利，而继续运营。 如此，比如我们调整所有项目跟甲集团签订框架协议，约定项目合作情况，是否可以按客户打包资产组考虑？是否有可行的方案？

回答人：chenyiwei
不建议这样处理。